【裁判字號】    97,交聲,308
【裁判日期】    970925
【裁判案由】    聲明異議
【裁判全文】
臺灣屏東地方法院交通事件裁定         97年度交聲字第308號
原處分機關  交通部公路總局高雄區監理所屏東監理站
受處分人即
聲明異議人  乙○○
上列異議人因違反道路交通管理處罰條例案件，對於交通部公路
總局屏東監理站民國97年7 月31日所為之裁決處分（原處分案號
：屏監違字第裁82-V00000000號）聲明異議，本院裁定如下：
    主  文
異議駁回。
    理  由
一、原處分機關以異議人乙○○於民國97年6 月19日9 時24分，
    駕駛車牌號碼F6-3432 號自用小客貨車，行經屏東縣屏東市
    ○○路與復興路段，因「駕駛汽車撥接手持行動電話」之違
    規，為警攔停舉發，爰依道路交通管理處罰條例第31條之1
    第1 項規定，裁處異議人罰鍰新臺幣（下同）3,000 元等情
    。
二、聲請異議意旨略以：異議人於97年6 月19日上午駕駛公務車
    行經復興路準備右轉自立路時並無違規使用行動電話，況且
    當日其所駕駛之公務車老舊，速度越慢方向盤越重，當時又
    要右轉進自立路，根本無法在行進中撥接行動電話等情，為
    此依法聲明異議，請求撤銷原裁決處分云云。
三、按汽車駕駛人於行駛道路時，使用手持式行動電話進行撥接
    或通話者，處新臺幣3,000 元罰鍰，道路交通管理處罰條例
    第31條之1 第1 項定有明文。本件異議人乙○○於97年6 月
    19日上午9 時24分，在屏東市○○路與復興路路段，因駕駛
    汽車撥接手持式行動電話之違規事實，經屏東縣警察局屏東
    分局建國派出所警員甲○○當場攔停製單舉發等情，有屏東
    縣警察局V00000000 號舉發違反道路交通管理事件通知單1
    紙在卷可稽。證人即承辦警員甲○○業於本院具結證稱：「
    97年6 月19日9 時24分我騎乘警用機車執行移動式勤務時在
    自立路與復興路的路口停紅燈，我當場看到F6-3432 號之駕
    駛人由北往南行進中，手持電話在打我就加速右轉攔住他，
    欄下他的位置在廣東南路口及建國路口之間，因為我是從陸
    橋那邊就開始跟了，所以研判異議人通話二分鐘，我就開單
    舉發。」惟異議人對於上開時間駕車行經上開地點，經警攔
    停舉發之事實則稱：「我不是從陸橋過來，我是由南往北，
    準備到自立路要右轉，我是在自立路那邊被警員攔下的，當
    時我是綠燈，警員由東向西停紅燈。」等語，雖證人證述攔
    停舉發地點與本件異議人陳述之地點稍有出入，惟經該證人
    當庭以異議人所陳述之攔停舉發地點為實在，是故本件攔停
    舉發地點與警員所製作之舉發違反道路交通管理事件通知單
    上所記載之違規地點並無不同，合先敘明。
四、本件異議人對於上開時間駕車行經上開地點，經警攔停舉發
    之事實固不否認，惟矢口否認有撥接行動電話之違規情事，
    且辯稱: 當時電話剛響，我想要看是何人打來的，那時我剛
    要轉彎到自立路，我經過警員身邊，他叫我停車，我當時沒
    有接所以自動斷掉了云云。經查：
  (一)異議人所使用之行動電話門號為0000000000號，經本院向中
    華電信股份有限公司函查該門號於案發當天之通聯紀錄結果
    ，該門號於97年6 月19日9 時24分37秒，確有受話自門號00
    00000000號行動電話，受話時間74秒，此有該門號之雙向通
    聯紀錄1 份在卷可稽。
  (二)異議人異議意旨中雖聲稱：那時我手握手機欲看來電號碼，
    且當日所駕駛之公務車已老舊，速度越慢方向盤越重，當時
    又要轉入自立路，根本無法在行車中撥接行動電話等語，惟
    衡諸一般常情，汽車駕駛人於駕駛方向盤較吃力時，均會以
    雙手控制方向盤，並無可能再手持行動電話進行撥接或查看
    來電號碼，惟異議人於異議意旨中卻聲稱當時手握手機欲看
    來電號碼，是異議人所稱其所駕駛之公務車，速度越慢方向
    盤越重，根本無法在行車中撥接行動電話之異議理由，自難
    採信，且本案舉發警員與異議人素不相識，亦無仇怨，僅因
    偶然因素舉發異議人違規情事，自無甘冒偽證重責誣陷異議
    人之理，就其親身經歷之事實所為前揭證詞應屬可採，足認
    異議人確有汽車駕駛人於行駛道路時，使用手持式行動電話
    之違規事實。
  (三)綜上所述，依據現有事證，尚難認為原處分機關依前開舉發
    所為裁決認定之事實有何違誤，揆諸前開說明，其依道路交
    通管理處罰條例第31條之1 第1 項規定，裁處異議人罰鍰新
    臺幣3,000 元，經核於法並無不合，異議意旨請求本院撤銷
    其處分，即無理由，應予駁回。
五、據上論斷，應依道路交通案件處理辦法第19條，裁定如主文
    。
中    華    民    國    97    年    9     月    25  日
                         交通法庭  法  官  吳永宋
以上正本證明與原本無異。
如不服本裁定應於裁定送達後5 日內向本院提出抗告書狀敘述抗
告之理由抗告於臺灣高等法院高雄分院。
中    華    民    國    97    年    9     月    25  日
                                   書記官  唐淑嫻


司法院資訊處製作；財團法人民間司法改革基金會備份。
